【裁判字號】    99,抗,71
【裁判日期】    990412
【裁判案由】    聲請撤銷緩刑
【裁判全文】
臺灣高等法院高雄分院刑事裁定            99年度抗字第71號
抗  告  人  臺灣屏東地方法院檢察署檢察官
受  刑  人      甲○○
上列抗告人因聲請撤銷緩刑案件，不服臺灣屏東地方法院中華民
國99年1 月27日裁定（99年度撤緩字第5 號），提起抗告，本院
裁定如下：
    主  文
原裁定撤銷，發回臺灣屏東地方法院。
    理  由
一、抗告意旨略稱：(一)查本案受刑人甲○○前因酒後犯家庭暴力
    防治法之妨害自由等案件，經台灣屏東地方法院以97年度訴
    字第1816號判決判處拘役50日及40日，應執行拘役80日，緩
    刑2 年，緩刑期內付保護管束，並於98年5 月18確定。詎其
    於緩刑前之97年2 月2 日，又因酒後駕車犯公共危險罪，於
    98年8 月11日經同院以98年度交簡字第496 號判決判處拘役
    50日，並於98年10月28日確定，堪認受刑人守法觀念薄弱且
    未改過遷善，足認原宣告之緩刑難收其預期效果，而有執行
    刑罰之必要。(二)原審謂受刑人甲○○所犯前後二罪法益性質
    迥異等情作為本件聲請案駁回之理由一節，惟受刑人甲○○
    皆係酒後犯案，其酒後有暴力傾向並作案而侵害他人法益則
    一，因此原審以上述理由駁回本件撤銷緩刑聲請案，認事用
    法，亦有未洽。爰依刑事訴訟法第403 條第1 項規定，提起
    抗告等語。
二、按緩刑前因故意犯他罪，而在緩刑期內受得易科罰金有期徒
    刑、拘役或罰金宣告確定，且足認原宣告之緩刑，難收預期
    效果，而有執行刑罰必要者，得撤銷其緩刑宣告，刑法第75
    條之1 第1 項第1 款定有明文。查受刑人甲○○前因酒後犯
    家庭暴力防治法之妨害自由等案件，經台灣屏東地方法院以
    97年度訴字第1816號判決判處拘役50日及40日，應執行拘役
    80日，緩刑2 年，緩刑期內付保護管束，並於98年5 月18確
    定。詎其於緩刑前之97年2 月2 日，又因酒後駕車犯公共危
    險罪，於98年8 月11日經同院以98年度交簡字第496 號判決
    判處拘役50日，並於98年10月28日確定，足見受刑人明知於
    緩刑期間內不得更犯罪，不知潔身自愛，仍故意再犯上開酒
    後駕車罪，顯無徹底悔悟之意，亦對所犯是否構成撤銷緩刑
    之事由毫不在意，是上開家庭暴力防治法之妨害自由等案件
    宣告之緩刑，能否達到促使受刑人甲○○改過自新之預期效
    果，尚非無研求之餘地；又受刑人甲○○所犯均係酒後犯罪
    而侵害他人法益，同對社會有危害及影響，故原裁定疏未詳
    查相關裁判，僅以受刑人甲○○所犯前、後兩案罪名並不相
    同，且犯罪型態、危害程度亦彼此殊異，前、後兩案之關聯
    性極為薄弱，難認受刑人甲○○存有高度之法敵對意識而一
    再犯案，及檢察官對於受刑人甲○○如何符合「足認原宣告
    緩刑難收預期效果，而有執行刑罰之必要」之實質要件，復
    未提出受刑人甲○○除上開判決之犯罪事實以外之其他證據
    證明為由，而駁回檢察官撤銷緩刑宣告之聲請，容有未洽。
    因受刑人甲○○既有前揭於緩刑期內，故意再犯前開酒後駕
    車之罪，則其犯行是否足認原宣告之緩刑難收其預期效果，
    而有執行刑罰之必要，即有再推求之必要，乃原裁定即逕予
    駁回檢察官之聲請，尚有未當。抗告意旨執此指摘原裁定不
    當，為有理由，自應由本院將原裁定撤銷，發回原審法院，
    另為適法之裁定。
據上論結，應依刑事訴訟法第413 條，裁定如主文。
中    華    民    國    99    年    4     月    12    日
                  刑事第八庭    審判長法  官  洪兆隆
                                      法  官  郭玫利
                                      法  官  張盛喜
以上正本證明與原本無異。
不得再抗告。
中    華    民    國    99    年    4     月    12    日
                                      書記官  黃一秋

司法院資訊處製作；財團法人民間司法改革基金會備份。
